【裁判字號】    99,訴,1155
【裁判日期】    991007
【裁判案由】    營利事業所得稅
【裁判全文】
臺北高等行政法院判決
                                      99年度訴字第1155號
                                     99年9月16日辯論終結
原      告  生寶生物科技股份有限公司
代  表  人  甲○○
訴訟代理人  丙○○ ○○○
            林瑞彬 律師
被      告  財政部臺北市國稅局
代  表  人  乙○○○○○○住同上
訴訟代理人  丁○○
上列當事人間營利事業所得稅事件，原告不服財政部中華民國99
年3月29日台財訴字第09900031370號（案號：第09804145號）訴
願決定，提起行政訴訟，本院判決如下：
    主  文
原告之訴駁回。
訴訟費用由原告負擔。
    事  實
一、事實概要：
    緣原告民國（下同）93年度營利事業所得稅結算申報，列報
    薪資支出新臺幣（下同）68,595,286元、其他費用22,305,9
    86元、全年所得額虧損71,282,534元及前5 年核定虧損本年
    度扣除額0 元，經被告機關依申報數核定。嗣被告機關查獲
    原告取具不實憑證6,666,667 元列報於其他費用，乃重新核
    定其他費用為15,639,319元、全年所得額為虧損64,615,867
    元。原告不服，申經被告機關復查決定准予將原遭剔除之其
    他費用6,666,667 元，追認為薪資支出6,666,667 元（至於
    原核定之其他費用仍維持為15,639,319元）。原告仍不服，
    以被告機關未對其本年度虧損額得供以後年度依所得稅法第
    39條規定盈虧互抵之請求作出同意之表示及未告知駁回之理
    由云云，提起訴願遭決定駁回，遂提起本件行政訴訟。
二、兩造聲明：
    (一)原告聲明求為判決：1.訴願決定、原處分（含復查決定）
                          不利原告部分（即原告民國93年度
                          營利事業所得稅結算申報之「課稅
                          所得虧損」得在以後年度依所得稅
                          法第39條規定盈虧互抵），均撤銷
                          。
                        2.訴訟費用由被告負擔。
    (二)被告聲明求為判決：1.駁回原告之訴。
                        2.訴訟費用由原告負擔。
三、兩造之爭點：原告主張被告機關未准予原告93年度營利事業
    所得稅結算申報之「課稅所得虧損」得在以後年度依所得稅
    法第39條規定盈虧互抵，請求撤銷不利部分，是否有理由？
    (一)原告主張之理由：
      1.原告93年度之「課稅所得虧損」是否得在以後年度依所
        得稅法第39條進行盈虧互抵，當然係屬93年度之爭議，
        訴願決定稱此非本年度應予斟酌之範疇，顯係違誤
        (1)原告於申請復查時，係就其他費用6,666,667 元遭否
          准認列及系爭年度之虧損得在以後年度依所得稅法第
          39條盈虧互抵提起復查申請，復查決定之主文亦已敘
          明追認薪資支出6,666,667 元，其餘復查駁回，合先
          敘明。
        (2)一般行政救濟實務均將復查決定視為原處分，既然復
          查決定主文已明文「其餘復查駁回」，視同表示原告
          於復查中主張關於系爭年度之虧損得在以後年度依所
          得稅法第39條規定盈虧互抵乙節已遭否准，該復查決
          定當然有不利原告之處，原告依法提起訴願實無違反
          訴願法第1條第1項之規定，訴願決定顯係違誤。
        (3)綜上，既復查決定（即原處分）以「其餘復查駁回」
          明文否准原告系爭年度之虧損不得在以後年度依所得
          稅法第39條規定盈虧互抵，原告當然應就此不利之行
          政處分進行救濟。如訴願決定認為本案系爭虧損能否
          在以後年度依所得稅法第39條規定盈虧互抵，非屬本
          年度應予斟酌之範疇，訴願決定亦應撤銷復查決定，
          以避免復查決定「其餘復查駁回」發生行政處分之確
          定力，而使原告喪失此部份之行政救濟權益，是以原
          告依此提起行政訴訟，請求撤銷訴願決定及復查決定
          。
      2.原告並無帳簿憑證不完備之情形
        (1)所得稅法第39條規定「以往年度營業之虧損，不得列
          入本年度計算。但公司組織之營利事業，會計帳冊簿
          據完備，虧損及申報扣除年度均使用第77條所稱藍色
          申報書或經會計師查核簽證，並如期申報者，得將經
          該管稽徵機關核定之前五年內各期虧損，自本年純益
          額中扣除後，再行核課。」是以，本案原告系爭年度
          得否適用前揭所得稅法第39條之盈虧互抵規定，應以
          原告之會計帳冊簿據是否完備以為論斷。
        (2)原告各年度營利事業所得稅均委託會計師查核簽證，
          原告於91年與未○有限公司（以下簡稱未○公司）簽
          訂合作協議書（原證1 ），由未○公司代為處理原告
          產品代言相關事項，合約有效期間為一年，每年屆滿
          後自動延長一年。原告於91年至95年間共給付未○公
          司相關勞務費19,127,660元，並取具未○公司開立之
          統一發票。原告均於各年度會計帳簿內詳實記載，並
          有與未○公司之合約書及取得統一發票為憑，會計帳
          冊憑簿已為完備。
        (3)被告及訴願決定認定原告系爭年度代言費之實際交易
          對象為寅○○，並非未○公司，是以原告取具非實際
          交易對象虛開之不實統一發票扣抵營業稅及列報其他
          費用，難謂會計帳冊簿據完備，惟：
          本案交易，未○公司依與原告之合作協議書，為原
            告執行產品代言事務，並洽詢寅○○擔任原告之代
            言人，因此原告依交易原貌保存相關合約書與會計
            憑證等事證。被告並無任何依據推翻前開合作協議
            書之存在，即以主觀認定原告之實際交易對象為寅
            ○○銘而非未○公司，並據以認定原告取具非實際
            交易對象虛開之不實統一發票。依稅捐稽徵法第12
            條之1 之規定，除非被告得舉出實證，否認原告上
            開在民法上完全有效之契約，否則被告絕無權可任
            意否認原告之帳簿憑證為完備。
          (2)被告係認定原告無須由未○公司支付代言費，直接
            支付予代言人即可，原告亦已針對該代言費補作扣
            繳，惟查原告確有該項支出，亦已針對該項支出取
            得稅法規定之憑證，豈能因被告對交易安排之主觀
            認定，即否定原告支付代言費之事實，而認定原告
            之帳簿憑證不完備，依財政廳55年3 月17日函（原
            證2 ），原告有支付事實，且能補行檢附憑證，仍
            應屬帳簿憑證完備。
          (3)依93年5月14日南區國稅法一字第0930107323號「
            財政部台灣省南區國稅局對營業人取得不實憑證作
            為進項憑證或成本費用憑證處理原則」（原證3 ）
            ，該原則規定如經查證無進貨事實者，則有關該營
            業人之營利事業所得稅之處理略以……「 （1）取
            得虛設行號發票如能確認列報於營業費用或營業損
            失，則全數自該等科目項下剔除，並依所得稅法第
            110條規定處罰。……（5）不得享受所得稅法第39
            條有關盈虧互抵之待遇。惟如情節輕微，符合財政
            部83年7月13日台財稅第831601175號函或85年10月
            2日台財稅第851918086號函之規定者不在此限。」
            ；如經查證有進貨事實者，該營業人之營利事業所
            得稅部份需「依所得稅法第27條規定，按當年度當
            地該項貨品之最低價格核定其進貨成本。」由上述
            原則可知，針對營業人取得不實統一發票作為進項
            憑證或成本費用憑證者，有關營利事業所得稅之處
            罰原則，僅有針對無進貨事實取得不實統一發票之
            營業人，始處以不得享受所得稅法第39條有關盈虧
            互抵之待遇，對於有進貨事實之營業人，並未否准
            所得稅法第39條盈虧互抵之適用，其所作之明顯區
            別意旨甚明，亦即有進貨事實者至多僅能視為取具
            非實際交易對象之憑證，而屬不得扣抵之進項稅額
            ，在營業稅上固有漏報，惟在所得稅法上仍可認同
            其交易之存在，同意給予認列成本費用，並不因此
            認定其帳簿憑證不完備而否准其適用所得稅法第39
            條盈虧互抵之適用。
          (4)被告原先核定原告本案之營業稅時，以原告無進貨
            事實論處，經原告申請復查改依更正程序辦理後，
            重新核定原告有進貨之事實，更正原核定之處分（
            原證4），依前揭依93年5月14日南區國稅法一字第
            0930107323號「財政部台灣省南區國稅局對營業人
            取得不實憑證作為進項憑證或成本費用憑證處理原
            則」，原告本案有進貨之事實，應仍有所得稅法第
            39條盈虧互抵之適用；再者被告於復查決定，已同
            意追認原核定調整剔除之費用金額6,666,667 元，
            是證原告系爭年度之營利事業所得稅申報確實有該
            筆支出，且已備妥該支出相關憑證，否則被告不可
            能同意原告追認前揭薪資費用6,666,667 元。是以
            原告已無漏報所得額之情形，豈可再堅持認定原告
            之帳簿憑證不完備之理。
          (5)由前揭財政廳55年3月17日函及93年5月14日南區國
            稅法一字第0930107323號「財政部台灣省南區國稅
            局對營業人取得不實憑證作為進項憑證或成本費用
            憑證處理原則」可知，財政部52年11月22日台財稅
            發第8210號函所稱帳簿不完備者，係指取具不實統
            一發票而未有進貨事實者，或經核定認有未取得支
            付憑證且於事後未能補齊憑證者。本案原告系爭代
            言費經被告認定有進貨之事實，行為時已依商業會
            計法第14條規定備有與未○公司之合作協議書並取
            得未○公司開立之統一發票證明會計事項之發生，
            且於事後補開立對寅○○之扣繳憑單，作為符合規
            定之憑證，實非前揭財政部52年函釋所稱帳簿憑據
            不完備之對象。
        (4)綜上，被告以實質課稅原則認定原告取具不實統一發
          票作為進項憑證，並據此認定原告之帳簿憑證即屬不
          完備，顯係違誤。原告行為時已備妥相關合約及統一
          發票證明會計事項之發生，並於事後補開立扣繳憑單
          予被告認定之實際交易對手寅○○，被告亦已同意原
          告有進貨之事實並追認系爭代言費6,666,667 元，系
          爭年度原告並無任何短漏所得額之情事，足證原告之
          帳簿憑證並無不完備之情形，依前揭法令原告僅違反
          營業稅之相關規定，就所得稅而言，仍有所得稅法第
          39條盈虧互抵規定之適用。
      3.被告及訴願決定之認定方式，顯係違反財政部85年10月
        2日台財稅第851918086號函規定，且不符平等原則
        (1)財政部85年10月2日台財稅第851918086號函規定「公
          司組織之營利事業經稽徵機關查獲短漏所得稅稅額不
          超過新台幣10萬元，或短漏報課稅所得額占全年所得
          額之比例不超過百分之五者，且非以詐術或其他不正
          當方法逃漏稅捐者，得視為短漏報情節輕微，免依營
          利事業所得稅藍色申報書實施辦2法第20條第2項規定
          撤銷其行為年度藍色申報之許可，並免按會計帳冊簿
          據不完備認定，仍准適用所得稅法第39條有關前五年
          虧損扣除之規定；其屬會計師查核簽證者亦同。」本
          案原告完全無漏報所得額，依前揭財政部函釋之規定
          ，原告不應被認定屬會計帳冊簿據不完備者，惟被告
          仍堅持原告屬帳冊憑證不完備而否准原告適用所得稅
          法第39條，顯係違反前揭財政部函釋之規定。
        (2)改制前84年度判字第2278號判決略以「查上開財政部
          令釋意旨，乃在釋示行為時所得稅法第39條所稱會計
          帳冊簿據完備之要件，惟此類案件，既復經財政部83
          年7月13日台財稅第831601175號函釋，予以變更，其
          意旨謂：公司組織之營利事業，經稽徵機關查獲短漏
          所得稅稅額不超過10萬元或短漏報課稅所得額占全年
          所得之比例不超過百分之五，且非以詐術或其他不正
          當方法逃漏者，得視為短漏報情節輕微，免按會計帳
          冊簿據不完備認定，仍准適用所得稅法第39條有關前
          五年虧損扣除之規定，準此，綜原告因取具非交易對
          象開立之統一發票作為進項憑證，被認為帳冊簿據不
          完備，然原告主張此項金額僅1,026,600 元，占全年
          度進項憑證金額373,785,610元之千分之0．9 ，符合
          上述釋示之要件，應免按會計帳冊簿據不完備認定，
          非無斟酌之餘地。被告答辯理由謂為該函釋意旨予本
          案原告未取得合法憑證之金額達1,026,600 元，為屬
          帳冊簿據不完備之情形有別云云，顯有可議」；另依
          前揭93年5月14日南區國稅法一字第0930107323號「
          財政部台灣省南區國稅局對營業人取得不實憑證作為
          進項憑證或成本費用憑證處理原則」亦明確表示「七
          、取具虛設行號統一發票：（一）無進貨事實：……
          （5 ）不得享受所得稅法第39條有關盈虧互抵之待遇
          。惟如情節輕微，符合財政部83年7 月13日台財稅第
          831601175 號函或85年10月2 日台財稅第851918086
          號函之規定者不在此限。」
        (3)前揭個案判決及「財政部台灣省南區國稅局對營業人
          取得不實憑證作為進項憑證或成本費用憑證處理原則
          」可知，並非取具非實際交易對手之統一發票作為進
          項憑證，即喪失適用所得稅法第39條盈虧互抵之資格
          ，仍應視其漏稅情形是否符合情節輕微之規定。財政
          部85年函釋漏報所得額在一定金額或比例以下尚有盈
          虧互抵之適用，本案原告完全無漏報所得之情形，被
          告反而認定原告不得盈虧互抵。是以，被告及訴願決
          定僅以原告取具非實際交易對象開立之發票作為憑證
          ，即認定有憑證欠缺完備之情形，顯與前揭相關法令
          之規定相悖，而屬違誤。
        (4)綜上，原告被指違反營業稅法係屬行為罰之情事，依
          前揭財政部函釋規定及平等原則，漏報所得額在一定
          金額以下者仍有所得稅法第39條盈虧互抵之適用，原
          告此種未有漏報任何所得額者反而無法適用盈虧互抵
          ，顯不符平等原則。
      4.綜上所述，請撤銷原處分、復查決定及訴願決定不利於
        原告之部分。
    (二)被告主張之理由：
      1.按「人民對於中央或地方機關之行政處分，認為違法或
        不當，致損害其權利或利益者，得依本法提起訴願。」
        為訴願法第1條第1項所明定。次按「復查決定後，始得
        依法訴願。既無復查之決定，即不得逕行提起訴願……
        」、「訴願法第1 條所稱官署之處分，損害人民之權利
        或利益者，限於現已存在之處分，有直接損害人民權利
        或利益之情形者，始足當之。如恐將來有損害其權利或
        利益之行政處分發生，遽即提起訴願，預行請求行政救
        濟，則非法之所許。」分別為改制前行政法院44年判字
        第85號及48年判字第96號著有判例。
      2.原告93年度營利事業所得稅結算申報，列報薪資支出68
        ,595,286元及其他費用22,305,986元，被告依申報數核
        定，嗣經被告查獲取具非實際交易對象未○有限公司開
        立之統一發票2紙6,666,667元列報於其他費用，否准認
        列，重行核定其他費用15,639,319元。原告復查主張其
        係經營臍帶血幹細胞儲存之生物科技公司，為提升產品
        知名度及公司形象，委由未○有限公司洽寅○○擔任代
        言人，同一事實之營業稅經被告按有進貨事實核認，代
        言費亦依被告通知補辦對寅○○之扣繳，被告仍依未取
        得原始憑證予以剔除，顯有違誤云云。申經被告復查決
        定以，本件同一違章事實營業稅部分，被告原核定按未
        依規定取得憑證補徵營業稅，並依稅捐稽徵法第44條規
        定處5 ﹪罰鍰，原告不服提起行政救濟，業經財政部訴
        願決定駁回確定。另同一違章事實被告認定原告給付寅
        ○○代言費雙方具有僱佣關係，責令原告應依規定補繳
        扣繳稅款並加徵滯納金，原告不服提起行政救濟部分，
        亦經財政部訴願決定駁回確定。本件系爭代言費既經查
        明係原告透過銀行以迂迴方式給付寅○○，原告亦補辦
        對寅○○扣繳薪資所得，主張對寅○○支付之代言費應
        予追認乙節，依首揭規定核屬可採，原核定薪資支出68
        ,595,286元應予追認6,666,667 元，變更核定為75,261
        , 953 元，原核定其他費用15,639,319元應予維持。原
        告不服，申經財政部訴願決定，認其訴願為無理由，予
        以駁回。
      3.本件系爭代言費6,666,667 元，復查決定以原告係透過
        銀行以迂迴方式給付寅○○，故認定原告有進貨事實，
        有支付價款，於薪資支出追認系爭代言費，變更核定93
        年度全年所得額為虧損71,437,402元，為原告所不爭，
        合先陳明。惟原告取具非交易對象未○公司開立之統一
        發票6,666,667 元作為進項憑證之事實依然存在，不因
        該代言費經追認而異，併予陳明。
      4.另原告主張恐因前揭交易行為，致93年度核定之全年所
        得額虧損，未能供作94年度列報盈虧互抵乙節，查原告
        93年度列報前5年虧損本年度扣除額0元，被告原查依申
        報數核定，並未對其有不利之行政處分，依首揭判例，
        訴願之提起限於現已存在之處分，有直接損害人民權利
        或利益之情形者，如恐將來有損害其權利或利益之行政
        處分發生，遽即提起訴願，預行請求行政救濟，非法之
        所許，原告主張顯有違誤。
      5.據上論述，本件復查決定、訴願決定均無違誤，為此請
        求判決如被告答辯之聲明。
    理  由
一、按「以往年度營業之虧損，不得列入本年度計算。但公司組
    織之營利事業，會計帳冊簿據完備，虧損及申報扣除年度均
    使用第七十七條所稱藍色申報書或經會計師查核簽證，並如
    期申報者，得將經該管稽徵機關核定之前五年內各期虧損，
    自本年純益額中扣除後，再行核課。」為行為時所得稅法第
    39條所明定。
二、本件原告93年度營利事業所得稅結算申報，列報薪資支出68
    ,595,286元、其他費用22,305,986元、全年所得額虧損71,2
    82,534元及前5年核定虧損本年度扣除額0元，經被告機關依
    申報數核定。嗣被告機關查獲原告取具非實際交易對象未○
    有限公司開立之統一發票2紙6,666,667元列報於其他費用，
    乃重新核定其他費用為15,639,319元、全年所得額為虧損64
    ,615,867元。原告不服，主張其係經營臍帶血幹細胞儲存之
    生物科技公司，為提升產品知名度及公司形象，委由未○有
    限公司洽寅○○擔任代言人，同一事實之營業稅經被告機關
    按有進貨事實核認，代言費亦依被告機關通知補辦對寅○○
    之扣繳，被告機關仍依未取得原始憑證予以剔除，顯有違誤
    ，另原告系爭年度既無漏稅，系爭年度之虧損應得供以後年
    度盈虧扣抵云云。申經被告機關復查決定准予將原遭剔除之
    其他費用6,666,667元，追認為薪資支出6,666,667元（至於
    原核定之其他費用仍維持為15,639,319元）。原告仍未折服
    ，以被告機關未對其本年度虧損額得供以後年度依所得稅法
    第39條規定盈虧互抵之請求作出同意之表示及未告知駁回之
    理由云云，提起訴願遭決定駁回。
三、原告循序起訴意旨略以：（一）原告93年度之「課稅所得虧
    損」是否得在以後年度依所得稅法第39條進行盈虧互抵，當
    然係屬93年度之爭議。（二）原告行為時已備妥相關合約及
    統一發票證明會計事項之發生，並於事後補開立扣繳憑單予
    被告認定之實際交易對手寅○○，被告亦已同意原告有進貨
    之事實並追認系爭代言費6,666,667 元，系爭年度原告並無
    任何短漏所得額之情事，足證原告之帳簿憑證並無不完備之
    情形，依前揭法令原告僅違反營業稅之相關規定，就所得稅
    而言，仍有所得稅法第39條盈虧互抵規定之適用。（三）原
    告被指違反營業稅法係屬行為罰之情事，依財政部函釋及平
    等原則，漏報所得額在一定金額以下者仍有所得稅法第39條
    盈虧互抵之適用，原告此種未有漏報任何所得額者反而無法
    適用盈虧互抵，顯不符平等原則云云。
四、本件兩造之爭點為：原告主張被告機關未准予原告93年度營
    利事業所得稅結算申報之「課稅所得虧損」得在以後年度依
    所得稅法第39條規定盈虧互抵，請求撤銷不利部分，是否有
    理由？經查：
（一）按「訴願法第1 條所稱官署之處分，損害人民之權利或利
      益者，限於現已存在之處分，有直接損害人民權利或利益
      之情形者，始足當之。如恐將來有損害其權利或利益之行
      政處分發生，遽即提起訴願，預行請求行政救濟，則非法
      之所許。」分別為改制前行政法院44年判字第85號及48年
      判字第96號著有判例。
（二）原告93年度營利事業所得稅結算申報，列報薪資支出68,5
      95,286元及其他費用22,305,986元，被告依申報數核定，
      嗣經被告查獲取具非實際交易對象未○有限公司開立之統
      一發票2 紙6,666,667 元列報於其他費用，否准認列，重
      行核定其他費用15,639,319元。原告主張其係經營臍帶血
      幹細胞儲存之生物科技公司，為提升產品知名度及公司形
      象，委由未○有限公司洽寅○○擔任代言人，同一事實之
      營業稅經被告按有進貨事實核認，代言費亦依被告通知補
      辦對寅○○之扣繳，被告仍依未取得原始憑證予以剔除，
      顯有違誤云云。申經被告復查決定略以：本件同一違章事
      實營業稅部分，被告原核定按未依規定取得憑證補徵營業
      稅，並依稅捐稽徵法第44條規定處5 ﹪罰鍰，原告不服提
      起行政救濟，業經財政部訴願決定駁回確定。另同一違章
      事實被告認定原告給付寅○○代言費雙方具有僱佣關係，
      責令原告應依規定補繳扣繳稅款並加徵滯納金，原告不服
      提起行政救濟部分，亦經財政部訴願決定駁回確定。本件
      系爭代言費既經查明係原告透過銀行以迂迴方式給付寅○
      ○，原告亦補辦對寅○○扣繳薪資所得，主張對寅○○支
      付之代言費應予追認乙節，依首揭規定核屬可採，原核定
      薪資支出68,595,286元應予追認6,666,667 元，變更核定
      為75,261,953元，原核定其他費用15,639,319元應予維持
      。原告仍表不服，申經財政部訴願決定，認其訴願為無理
      由，予以駁回在案等情，有營利事業投資人明細及分配盈
      餘表、損益及稅額計算表、統一發票影本、93年度營利事
      業所得稅暨92年度營利事業未分配盈餘查核簽證申報查核
      報告書、各類所得扣繳暨免扣繳憑單申報書、93年度營利
      事業所得稅結算申報核定通知書、罰鍰處分書、93年度營
      利事業所得稅結算申報更正核定通知書、各類所得扣繳暨
      免扣繳憑單、各類所得扣繳稅額繳款書、復查及訴願決定
      書等附原處分卷及訴願卷內可稽。
（三）原告雖主張恐因前揭交易行為，致93年度核定之全年所得
      額虧損，未能供作94年度列報盈虧互抵云云；但查，系爭
      代言費6,666,667 元，復查決定以原告係透過銀行以迂迴
      方式給付寅○○，故認定原告有進貨事實，有支付價款，
      已於薪資支出追認系爭代言費，變更核定93年度全年所得
      額為虧損71,437,402元，此亦為原告所不爭。則原告本（
      93）年度營利事業所得稅結算申報，自行列報前5 年核定
      虧損本年度扣除額0 元，被告機關並未加以調整，至於「
      全年所得虧損」能否在以後年度依所得稅法第39條規定盈
      虧互抵，既非屬本年度應予斟酌之範疇，自無所謂應由被
      告機關作出同意之表示及告知駁回之理由可言，並未對其
      有不利之行政處分。參照前揭判例「訴願之提起限於現已
      存在之處分，有直接損害人民權利或利益之情形者，如恐
      將來有損害其權利或利益之行政處分發生，遽即提起訴願
      ，預行請求行政救濟，非法之所許」之意旨，原告起訴主
      張被告機關未准予原告93年度營利事業所得稅結算申報之
      「課稅所得虧損」得在以後年度依所得稅法第39條規定盈
      虧互抵，請求撤銷不利部分，即非可採。訴願決定，遞予
      維持，亦無不合，原告徒執前詞，訴請撤銷，為無理由，
      應予駁回。
五、本件事證已臻明確，兩造其餘主張及證據，核與本判決所得
    心證及結果不生影響，毋庸逐一論述，附此敘明。
六、據上論結，本件原告之訴為無理由，爰依行政訴訟法第98條
    第1 項前段，判決如主文。
中    華    民    國    99    年    10    月    7     日
                       臺北高等行政法院第六庭
                               審判長法  官     闕銘富
                                     法  官     林育如
                                     法  官     許瑞助
上為正本係照原本作成。
如不服本判決，應於送達後20日內，向本院提出上訴狀並表明上
訴理由，如於本判決宣示後送達前提起上訴者，應於判決送達後
20日內補提上訴理由書（須按他造人數附繕本）。
中    華    民    國    99    年    10    月    7     日
                                     書記官     吳芳靜

司法院資訊處製作；財團法人民間司法改革基金會備份。
